臺灣桃園地方法院刑事判決
111年度交簡上字第190號
上  訴  人
即  被  告  溫智欽


上列上訴人即被告因公共危險案件，不服本院中華民國111年3月
31日所為111年度壢交簡字第665號第一審刑事簡易判決（聲請簡
易判決處刑書案號：111年度偵字第898號），提起上訴，本院管
轄第二審之合議庭判決如下：
    主      文
上訴駁回。
溫智欽緩刑貳年，並應於本判決確定之日起壹年內向公庫支付新
臺幣陸萬元。
    事實及理由
一、本案經本院合議庭審理結果，認原審簡易判決以上訴人即被
    告溫智欽所為係犯刑法第185條之3第1項第1款之不能安全駕
    駛動力交通工具罪，判處被告有期徒刑2月，併科罰金新臺
    幣（下同）2萬元，如易科罰金，以1,000元折算1日，核其
    認事用法及量刑均無不當，應予維持，除證據補充「被告於
    本院審理時之自白」（本院交簡上卷第60頁）外，其餘均引
    用原審簡易判決記載之事實、證據及理由（含臺灣桃園地方
    檢察署檢察官111年度偵字第898號聲請簡易判決書，如附件
    ）。
二、被告上訴意旨略以：我於飲酒後已隔半日始駕車，且因患有
    僵直性脊椎炎，服用藥物導致肝部排毒功能不佳、酒精代謝
    緩慢，非明知故犯，並無酒後不能安全駕駛動力交通工具之
    犯意等語。惟查：
　　㈠按刑法第185條之3之立法意旨，乃由於酒後駕車足以造成
      注意能力減低，提高重大違反交通規則之可能，行為人對
      此危險性應有認識，卻輕忽危險駕駛可能造成死傷結果而
      仍為危險駕駛行為，嚴重危及他人生命、身體法益，故為
      此規範。該條於102年6月11日修正，立法理由為：不能安
      全駕駛罪係屬抽象危險犯，不以發生具體危險為必要。爰
      修正原條文第1項，增訂酒精濃度標準值，以此作為認定
      「不能安全駕駛」之判斷標準，以有效遏阻酒醉駕車事件
      發生。是本次修法後，不能安全駕駛之判斷標準，於行為
      人有接受酒精濃度測試時，即係依測試結果決定行為人是
      否不能安全駕駛。申言之，行為人透過飲酒或其他飲食之
      攝取，認知其體內已有酒精成分殘留而足以影響其駕駛行
      為，對於公眾往來安全存在潛在威脅，卻仍執意駕駛動力
      交通工具，並行駛於可供不特定多數人通行之道路或場所
      ，即具該罪之犯罪故意，滿足該罪之主觀構成要件；體內
      酒精濃度之多寡，非經攔檢或就醫時之儀器檢測，一般人
      本無從知悉其數值高低，尤其既非屬構成要件要素，縱於
      行為當時對於其吐氣中所含酒精濃度數值多寡未必已有清
      楚認識，仍無礙於犯罪成立之認定。
　　㈡查被告於案發時為45歲之成年人，具有國中畢業之教育程
      度，職業為計程車司機（偵卷第13頁），顯見被告於案發
      時係具相當智識程度及社會經驗之成年人，是其對飲酒後
      酒精濃度將殘留體內一事應有認識，且被告遭警查獲前確
      有飲用酒類一節，業據被告於警詢及偵查中坦認在卷（偵
      卷第13至17、91、92頁），則被告飲酒後，仍於附件所示
      之時、地駕駛營業小客車上路，並經警測得吐氣所含酒精
      濃度達每公升0.29毫克，主觀上確有服用酒類不能安全駕
      駛動力交通工具之犯意甚明。被告雖以前詞置辯，然飲酒
      後體內殘留之酒精，何時可以代謝完畢、或降至法定數值
      以下，所負不得酒後駕車之義務解除與否，端賴所服用酒
      精之質量、經過時間、自身體質與精神狀況等綜合因素，
      由行為人自行評估、確認，並承擔客觀檢測結果之違法風
      險，縱令被告主觀上認為其體內酒精濃度已低於法定標準
      ，因刑法第185條之3第1項第1款所定之酒精濃度標準僅為
      客觀處罰條件，不以行為人確實認知酒精濃度數值為必要
      ，故仍無礙於被告成立不能安全駕駛動力交通工具罪。
三、被告前雖因故意犯罪受有期徒刑以上刑之宣告，然執行完畢
    後5年以內未曾因故意犯罪受有期徒刑以上刑之宣告，有臺
    灣高等法院被告前案紀錄表在卷可參，其因一時失慮而致罹
    刑典，本院審酌被告為初犯本罪，犯罪後除上訴之初否認主
    觀犯意外，於警詢、偵訊及本院審理時始終坦承犯行，堪認
    被告已知悔悟，經此偵審程序及罪刑之宣告後，應當知所警
    惕，信無再犯之虞，本院因認所宣告之刑，以暫不執行為適
    當，爰依刑法第74條第1項第1款規定，併宣告緩刑2年，以
    啟自新。又為確保被告能自本案中深切反省，重視法規範秩
    序，導正服用酒類駕駛動力交通工具之偏差行為，並填補其
    犯行對法秩序造成之破壞及預防再犯，自有賦予被告一定負
    擔之必要，是依刑法第74條第2項第4款規定，命被告應於如
    主文所示之期間內，向公庫支付如主文所示之金額，以期落
    實首重犯罪預防之緩刑制度。至被告若違反上開應負擔之事
    項且情節重大，足認原宣告之緩刑難收其預期效果，而有執
    行刑罰之必要者，依刑法第75條之1第1項第4款規定，得撤
    銷緩刑宣告，執行宣告刑，併此敘明。
據上論斷，應依刑事訴訟法第455條之1第1項、第3項、第368條
、第373條、刑法第74條第1項第2款、第2項第4款，判決如主文
。
本案經檢察官洪國朝聲請簡易判決處刑，檢察孫瑋彤到庭執行職
務。
中　　華　　民　　國　　111 　年　　10　　月　　12　　日
                  刑事第十八庭　　審判長法官　陳囿辰

                                        法官  張英尉

                                        法官　羅文鴻
以上正本證明與原本無異。
不得上訴。
　　　　　　　　　　　　　　　        書記官　林佳穎
中　　華　　民　　國　　111 　年　　10　　月　　13　　日
【附件】
臺灣桃園地方法院刑事簡易判決
111年度壢交簡字第665號
聲　請　人　臺灣桃園地方檢察署檢察官
被　　　告　溫智欽　男　(民國00年0月00日生)
　　　　　　　　　　身分證統一編號：Z000000000號
　　　　　　　　　　住○○市○○區○○街00號
上列被告因公共危險案件，經檢察官聲請以簡易判決處刑（111
年度速偵字第898號），本院判決如下：
    主  文
溫智欽犯不能安全駕駛動力交通工具罪，處有期徒刑貳月，併科
罰金新台幣貳萬元，有期徒刑如易科罰金、罰金如易服勞役均以
新臺幣壹仟元折算壹日。
    事實及理由
一、本案犯罪事實、證據及應適用之法條，均引用檢察官聲請簡
    易判決處刑書之記載（如附件）。
二、⑴按被告行為後，刑法第185條之3第1項修正為「駕駛動力交
    通工具而有下列情形之一者，處三年以下有期徒刑，得併科
    三十萬元以下罰金：…」並經總統於111年1月28日以華總一
    義字第11100012101號令公布，而於111年1月30日施行，經
    比較新舊法，修正後之規定並無對被告較為有利之情形，依
    刑法第2條第1項前段規定，自應適用修正前之刑法第185條
    之3第1項第1款規定處罰。⑶審酌被告於飲用酒類後，在不能
    安全駕駛之情形下，仍貿然駕駛營小客車(即計程車)上路，
    危及道路交通安全，並兼衡被告被查獲後經測得之呼氣所含
    酒精成分為每公升0.29毫克，被告於本件係屬第一犯不能安
    全駕駛動力交通工具之公共危險罪等一切情狀，量處如主文
    所示之刑，並諭知易科罰金及易服勞役之折算標準。
三、依刑事訴訟法第449 條第1 項前段、第3 項、第454 條第2
    項，刑法第2條第1項前段、(修正前)第185 條之3 第1 項第
    1 款、第41條第1 項前段、第42條第3 項，刑法施行法第1 
    條之1 第1 項，逕以簡易判決處刑如主文。
四、如不服本判決，應於判決送達後20日內，向本院提出上訴狀
    （應附繕本），上訴於本院合議庭。
中　　華　　民　　國　　111 　年　　3 　　月　　31　　日
                    中壢簡易庭法  官  曾雨明
以上正本證明與原本無異。
如不服本判決，應於判決送達後20日內向本院提出上訴狀（應附
繕本）。
                              書記官  蔡忠晏
中　　華　　民　　國　　111 　年　　3 　　月　　31　　日
附錄本案論罪科刑依據之法條：
修正前刑法第185 條之3第1項
駕駛動力交通工具而有下列情形之一者，處2 年以下有期徒刑，
得併科20萬元以下罰金：
一、吐氣所含酒精濃度達每公升零點二五毫克或血液中酒精濃度
    達百分之零點零五以上。
二、有前款以外之其他情事足認服用酒類或其他相類之物，致不
    能安全駕駛。
三、服用毒品、麻醉藥品或其他相類之物，致不能安全駕駛。

附件：
臺灣桃園地方檢察署檢察官聲請簡易判決處刑書　
                                      111年度偵字第898號
　　被　　　告　溫智欽　男　45歲（民國00年0月00日生）
　　　　　　　　　　　　住○○市○○區○○街00號
　　　　　　　　　　　　國民身分證統一編號：Z000000000號
上列被告因公共危險案件，業經偵查終結，認為宜聲請以簡易判
決處刑，茲將犯罪事實及證據並所犯法條分敘如下：
　　　　犯罪事實
一、溫智欽於民國110年10月31日19時許，在桃園市○○區○○街00
    號住處內飲用酒類後，明知飲用後已達不能安全駕駛動力交
    通工具之程度，仍基於酒後駕駛動力交通工具之犯意，不顧
    大眾行車之安全，於翌日8時30分許，駕駛車牌號碼000-000
    0號營業小客車上路。嗣於8時57分許，行經八德區中華北街
    3號前，不慎與騎乘車牌號碼000-0000號重型機車之陳佩榆
    發生擦撞，陳佩榆因此人車倒地受傷(未致人受傷)。經警據
    報到場處理，並對溫智欽施以吐氣酒精濃度測試，測得其吐
    氣所含酒精濃度達每公升0.29毫克，始查悉上情。
二、案經桃園市政府警察局八德分局報告偵辦。
　　　　證據並所犯法條
一、上揭犯罪事實，業據被告溫智欽於警詢及本署偵查中坦承不
    諱，核與證人陳佩榆所述情節相符，復有被告之酒精測定紀
    錄表、桃園市政府警察局舉發違反道路交通管理事件通知單
    、道路交通事故現場圖、道路交通事故調查報告表（一）、
    （二）、現場照片、公路監理電子閘門查詢資料、等在卷可
    稽，足認被告之自白與事實相符，其犯嫌堪以認定。
二、核被告所為，係犯修正前刑法第185條之3第1項第1款之駕駛
    動力交通工具而吐氣所含酒精濃度達每公升0.25毫克罪嫌。
三、依刑事訴訟法第451條第1項聲請逕以簡易判決處刑。
　　此　致
臺灣桃園地方法院
中　　華　　民　　國　 111　　年　　3 　　月　　10　　日
　　　　　　　　　　　　　檢　察　官　洪國朝
本件證明與原本無異　　　　　　　　　　　　　　　　　　　
中　　華　　民　　國   111 　 年　  3　   月　  22　　日
                          書  記  官  姚柏璋
附記事項：
本件係依刑事訴訟法簡易程序辦理，法院簡易庭得不傳喚被告、
輔佐人、告訴人、告發人等出庭即以簡易判決處刑；被告、被害
人、告訴人等對告訴乃論案件如已達成民事和解而要撤回告訴或
對非告訴乃論案件認有受傳喚到庭陳述意見之必要時，請即另以
書狀向簡易法庭陳述或請求傳訊。
參考法條：刑法第185條之3第1款
中華民國刑法第185條之3
駕駛動力交通工具而有下列情形之一者，處 2 年以下有期徒刑
，得併科 20 萬元以下罰金：
一、吐氣所含酒精濃度達每公升零點二五毫克或血液中酒精濃度
    達百分之零點零五以上。
二、有前款以外之其他情事足認服用酒類或其他相類之物，致不
    能安全駕駛。
三、服用毒品、麻醉藥品或其他相類之物，致不能安全駕駛。
因而致人於死者，處 3 年以上 10 年以下有期徒刑；致重傷者
，處 1 年以上 7 年以下有期徒刑。
曾犯本條或陸海空軍刑法第 54 條之罪，經有罪判決確定或經緩
起訴處分確定，於五年內再犯第 1 項之罪因而致人於死者，處
無期徒刑或 5 年以上有期徒刑；致重傷者，處 3 年以上 10 年
以下有期徒刑。